【裁判字號】    89,上易,1936
【裁判日期】    891220
【裁判案由】    竊盜
【裁判全文】
臺灣高等法院高雄分院刑事判決                  八十九年度上易字第一九三六號
    上訴人
    即被告  乙○○
右上訴人因竊盜案件，不服台灣高雄地方法院八十九年度易字第一五二一號中華民國
八十九年八月九日第一審判決（起訴案號：台灣高雄地方法院檢察署八十八年度偵字
第三０一一九號、八十九年度偵字第二三三三號），提起上訴，本院判決如左：
    主  文
上訴駁回。
    事    實
一、乙○○曾因多次違反麻醉藥品管理條例及詐欺、贓物等案件，經法院判處有期徒
    刑確定，先於民國八十五年四月三十日、八十六年三月十九日、八十八年八月一
    日，最後於八十八年十一月一日執行完畢出獄，猶不知警惕，復與陳俊豪（已判
    決確定）基於意圖為自己不法所有之犯意聯絡，於八十八年十一月中旬，持客觀
    上足以危害人之生命身體，具危險性，依社會通常觀念可供兇器使用之油壓剪一
    支，在高在市○○區○○街三十五巷五十四之十一號東南撞球場內，共同竊取丙
    ○○所有電動玩具ＩＣ板一塊。得手後販賣，得財朋分花用，嗣於八十八年十二
    月十二日零時二十分許，在高雄市左營區義民巷一五三號查獲陳俊豪，再循線查
    獲乙○○。
二、案經高雄市政府警察局移送台灣高雄地方法院檢察署檢察官偵查起訴。
    理    由
一、被告乙○○雖未於本院審理時到庭陳述，其於本院調查時否認竊盜犯行。惟右揭
    事實，已據陳俊豪於警訊及台灣高雄地方法院審理時直承不諱，謂此部分確係與
    被告乙○○共同為之，有攜帶油壓剪一支，竊得ＩＣ板一塊後，銷售得款四千元
    ，分予被告乙○○二千元等語。被害人丙○○亦於警訊供稱：「伊知道ＩＣ板是
    被二名年輕男子竊走」等語，顯見被告陳俊豪供述可信，被告乙○○否認竊盜犯
    行，為圖卸刑責之詞，不足採信。事證已明，被告乙○○竊盜犯行洵堪認定。
二、按油壓剪係供剪斷金屬之利器，在客觀上足以危害人之生命身體，具危險性，依
    社會通常觀念，可供兇器使用，核被告陳俊豪、乙○○所為，係犯刑法第三百二
    十一條第一項第三款之帶兇器竊盜罪。被告陳俊豪與乙○○間，有犯意聯絡及
    行為分擔，為共同甲犯。被告乙○○曾因多次違反麻醉藥品管理條例、詐欺、贓
    物等案件，經法院判處有期徒刑確定，先於八十五年四月三十日、八十六年三月
    十九日、八十八年八月一日，最後於八十八年十一月一日執行完畢出獄，此有台
    灣高等法院被告全國前案紀錄表、台灣高雄地方法院檢察署刑案資料查註紀錄表
    在卷足憑，其於五年內再犯本件有期徒刑以上之罪，為累犯，應依法加重其刑。
三、原審就此部分，依刑法第二十八條、第三百二十一條第一項第三款、第四十七條
    ，並審酌被告乙○○係累犯，素行不佳，又被告乙○○犯後飾詞卸責，等一切情
    狀，量處有期徒刑八月，以示懲儆。認事用法尚無不合，量刑亦稱妥適，被告上
    訴意旨否認犯罪，空言指摘原判決不當，並無可取，為無理由，應予駁回。
四、被告經合法傳喚，無甲當理由不到庭，爰不待其陳述逕行判決。
五、另被告陳俊豪、蔡建村部分，已經原審判決確定，不另論列，附此明。
據上論斷，應依刑事訴訟法第三百六十八條、第三百七十一條，判決如主文。
本案經檢察官劉翼謀到庭執行職務。
中        華        民        國  八十九   年  十二    月      二十     日
                            臺灣高等法院高雄分院刑事第四庭
                                  審判長法官  莊  鎮
                                        法官  陳吉雄
                                        法官  陳啟造
右甲本證明與原本無異。
不得上訴。
                                      書記官  黃貞嘉
中        華        民        國  八十九   年  十二    月    二十二     日
附錄本判決論罪之法條：
刑法第三百二十一條第一項
一犯竊盜罪而有左列情形之一者，處六月以上五年以下有期徒刑：一、於夜間侵入住
宅或有人居住之建築物、船艦或隱匿其內而犯之者。二、毀越門扇、牆垣或其他安全
設備而犯之者。三、攜帶兇器而犯之者。四、結夥三人以上而犯之者。五、乘火災、
水災或其他災害之際而犯之者。六、在車站或埠頭而犯之者。
前項之未遂犯罰之。
                                                                      Ａ


司法院資訊處製作；財團法人民間司法改革基金會備份。
